Config:
  hfst:
    Gen: ../../../src/generator-gt-norm.hfst
    Morph: ../../../src/analyser-gt-norm.hfst
  xerox:
    Gen: ../../../src/generator-gt-norm.xfst
    Morph: ../../../src/analyser-gt-norm.xfst
    App: lookup

Tests:

# todo:
# Proofread the gold standard (below)
# Then: run analyser, then correct. 



  Noun - пакся: # Ordinary nouns 'field/поле' - full paradigm including MWN
     пакся+N+Sg+Nom+Indef: пакся
     пакся+N+SP+Gen+Indef: паксянь
     пакся+N+SP+Abl+Indef: паксяда
     пакся+N+SP+Dat+Indef: паксянди
     пакся+N+SP+Abe+Indef: паксяфтома
     пакся+N+SP+Cmpr+Indef: паксяшка
     пакся+N+SP+Ine+Indef: паксяса
     пакся+N+SP+Ela+Indef: паксяста
     пакся+N+SP+Ill+Indef: паксяс
     пакся+N+SP+Prl+Indef: паксява
     пакся+N+SP+Tra+Indef: паксякс
     пакся+N+Sg+Nom+PxSg1: паксязе
     пакся+N+Pl+Nom+PxSg1: паксяне
     пакся+N+Sg+Gen+PxSg1: паксязень
     пакся+N+Pl+Gen+PxSg1: паксянень
     пакся+N+Sg+Dat+PxSg1: [паксязти, паксязенди]
     пакся+N+Pl+Dat+PxSg1: паксяненди
     пакся+N+SP+Abl+PxSg1: паксядон
     пакся+N+SP+Abe+PxSg1: паксяфтомон
     пакся+N+SP+Cmpr+PxSg1: паксяшкан
     пакся+N+SP+Ine+PxSg1: паксясон
     пакся+N+SP+Ela+PxSg1: паксястон
     пакся+N+SP+Ill+PxSg1: паксязон
     пакся+N+SP+Prl+PxSg1: паксяван
     пакся+N+Sg+Nom+PxSg2: паксяце
     пакся+N+Pl+Nom+PxSg2: паксятне
     пакся+N+Sg+Gen+PxSg2: паксяцень
     пакся+N+Pl+Gen+PxSg2: паксятнень
     пакся+N+Sg+Dat+PxSg2: [паксяцти, паксяценди]
     пакся+N+Pl+Dat+PxSg2: паксятненди
     пакся+N+SP+Abl+PxSg2: паксядот
     пакся+N+SP+Abe+PxSg2: паксяфтомот
     пакся+N+SP+Cmpr+PxSg2: паксяшкат
     пакся+N+SP+Ine+PxSg2: паксясот
     пакся+N+SP+Ela+PxSg2: паксястот
     пакся+N+SP+Ill+PxSg2: паксязот
     пакся+N+SP+Prl+PxSg2: паксяват
     пакся+N+Sg+Nom+PxSg3: паксяц
     пакся+N+Pl+Nom+PxSg3: паксянза
     пакся+N+Sg+Gen+PxSg3: паксянц
     пакся+N+Pl+Gen+PxSg3: паксянзон
     пакся+N+Sg+Dat+PxSg3: паксянцты
     пакся+N+Pl+Dat+PxSg3: паксянзонды
     пакся+N+SP+Abl+PxSg3: паксядонза
     пакся+N+SP+Abe+PxSg3: паксяфтомонза
     пакся+N+SP+Cmpr+PxSg3: паксяшканза
     пакся+N+SP+Ine+PxSg3: паксясонза
     пакся+N+SP+Ela+PxSg3: паксястонза
     пакся+N+SP+Ill+PxSg3: паксязонза
     пакся+N+SP+Prl+PxSg3: паксяванза
     пакся+N+SP+Nom+PxPl1: паксяньке
     пакся+N+SP+Gen+PxPl1: паксяньконь
     пакся+N+SP+Dat+PxPl1: паксяньконди
     пакся+N+SP+Abl+PxPl1: паксядонк
     пакся+N+SP+Abe+PxPl1: паксяфтомонк
     пакся+N+SP+Cmpr+PxPl1: паксяшканк
     пакся+N+SP+Ine+PxPl1: паксясонк
     пакся+N+SP+Ela+PxPl1: паксястонк
     пакся+N+SP+Ill+PxPl1: паксязонк
     пакся+N+SP+Prl+PxPl1: паксяванк
     пакся+N+SP+Nom+PxPl2: паксянте
     пакся+N+SP+Gen+PxPl2: паксянтень
     пакся+N+SP+Dat+PxPl2: паксянтенди
     пакся+N+SP+Abl+PxPl2: паксядонт
     пакся+N+SP+Abe+PxPl2: паксяфтомонт
     пакся+N+SP+Cmpr+PxPl2: паксяшкант
     пакся+N+SP+Ine+PxPl2: паксясонт
     пакся+N+SP+Ela+PxPl2: паксястонт
     пакся+N+SP+Ill+PxPl2: паксязонт
     пакся+N+SP+Prl+PxPl2: паксявант
     пакся+N+SP+Nom+PxPl3: паксясна
     пакся+N+SP+Gen+PxPl3: паксяснон
     пакся+N+SP+Dat+PxPl3: паксяснонды
     пакся+N+SP+Abl+PxPl3: паксядост
     пакся+N+SP+Abe+PxPl3: паксяфтомост
     пакся+N+SP+Cmpr+PxPl3: паксяшкаст
     пакся+N+SP+Ine+PxPl3: паксясост
     пакся+N+SP+Ela+PxPl3: паксястост
     пакся+N+SP+Ill+PxPl3: паксязост
     пакся+N+SP+Prl+PxPl3: паксяваст
     пакся+N+Pl+Nom+Indef: паксят
     пакся+N+Sg+Nom+Def: паксясь
     пакся+N+Sg+Gen+Def: паксять
     пакся+N+Sg+Dat+Def: паксяти
     пакся+N+Pl+Nom+Def: паксятне
     пакся+N+Pl+Gen+Def: паксятнень
     пакся+N+Pl+Dat+Def: паксятненди    
     пакся+N+Sg+Nom+Indef+Foc: паксявок
     #пакся+N+SP+Gen+Indef+Foc: паксяньге
     пакся+N+SP+Gen+Indef+Foc: паксяньге 
     #синь+Pron+Pers+Sg3+Nom+Foc/гЕ: синьге 
     пакся+N+SP+Abl+Indef+Foc: паксядовок
     пакся+N+SP+Dat+Indef+Foc: паксяндивок
     пакся+N+SP+Abe+Indef+Foc: паксяфтомовок
     пакся+N+SP+Cmpr+Indef+Foc: паксяшкавок
     пакся+N+SP+Ine+Indef+Foc: паксясовок
     пакся+N+SP+Ela+Indef+Foc: паксястовок
     пакся+N+SP+Ill+Indef+Foc: паксяска
     пакся+N+SP+Prl+Indef+Foc: паксявавок
     пакся+N+SP+Tra+Indef+Foc: паксякска
     пакся+N+Sg+Nom+PxSg1+Foc: паксязевок
     пакся+N+Pl+Nom+PxSg1+Foc: паксяневок
     пакся+N+Sg+Gen+PxSg1+Foc: паксязеньге
     пакся+N+Pl+Gen+PxSg1+Foc: паксяненьге
     пакся+N+Sg+Dat+PxSg1+Foc: паксязтивок
     пакся+N+Pl+Dat+PxSg1+Foc: паксянендивок
     пакся+N+SP+Abl+PxSg1+Foc: паксядонга
     пакся+N+SP+Abe+PxSg1+Foc: паксяфтомонга
     пакся+N+SP+Cmpr+PxSg1+Foc: паксяшканга
     пакся+N+SP+Ine+PxSg1+Foc: паксясонга
     пакся+N+SP+Ela+PxSg1+Foc: паксястонга
     пакся+N+SP+Ill+PxSg1+Foc: паксязонга
     пакся+N+SP+Prl+PxSg1+Foc: паксяванга
     пакся+N+Sg+Nom+PxSg2+Foc: паксяцевок
     пакся+N+Pl+Nom+PxSg2+Foc: паксятневок
     пакся+N+Sg+Gen+PxSg2+Foc: паксяценьге
     пакся+N+Pl+Gen+PxSg2+Foc: паксятненьге
     пакся+N+SP+Abl+PxSg2+Foc: паксядотка
     пакся+N+SP+Abe+PxSg2+Foc: паксяфтомотка
     пакся+N+SP+Cmpr+PxSg2+Foc: паксяшкатка
     пакся+N+SP+Ine+PxSg2+Foc: паксясотка
     пакся+N+SP+Ela+PxSg2+Foc: паксястотка
     пакся+N+SP+Ill+PxSg2+Foc: паксязотка
# or should it be паксязтка
     пакся+N+SP+Prl+PxSg2+Foc: паксяватка
     пакся+N+Sg+Nom+PxSg3+Foc: паксяцка
     пакся+N+Pl+Nom+PxSg3+Foc: паксянзовок
     пакся+N+Sg+Gen+PxSg3+Foc: паксянцка
     пакся+N+Pl+Gen+PxSg3+Foc: паксянзонга
     пакся+N+Sg+Dat+PxSg3+Foc: паксянцтывок
     пакся+N+Pl+Dat+PxSg3+Foc: паксянзондывок
     пакся+N+SP+Abl+PxSg3+Foc: паксядонзовок
     пакся+N+SP+Abe+PxSg3+Foc: паксяфтомонзовок
     пакся+N+SP+Cmpr+PxSg3+Foc: паксяшканзовок
     пакся+N+SP+Ine+PxSg3+Foc: паксясонзовок
     пакся+N+SP+Ela+PxSg3+Foc: паксястонзовок
     пакся+N+SP+Ill+PxSg3+Foc: паксязонзовок
     пакся+N+SP+Prl+PxSg3+Foc: паксяванзовок
     пакся+N+SP+Nom+PxPl1+Foc: паксянькевок
     пакся+N+SP+Gen+PxPl1+Foc: паксяньконьге
     пакся+N+SP+Dat+PxPl1+Foc: паксянькондивок
     пакся+N+SP+Abl+PxPl1+Foc: паксядонковок
     пакся+N+SP+Abe+PxPl1+Foc: паксяфтомонковок
     пакся+N+SP+Cmpr+PxPl1+Foc: паксяшканковок
     пакся+N+SP+Ine+PxPl1+Foc: паксясонковок
     пакся+N+SP+Ela+PxPl1+Foc: паксястонковок
     пакся+N+SP+Ill+PxPl1+Foc: паксязонковок
     пакся+N+SP+Prl+PxPl1+Foc: паксяванковок
     пакся+N+SP+Nom+PxPl2+Foc: паксянтевок
     пакся+N+SP+Gen+PxPl2+Foc: паксянтеньге
     пакся+N+SP+Dat+PxPl2+Foc: паксянтендивок
     пакся+N+SP+Abl+PxPl2+Foc: паксядонтовок
     пакся+N+SP+Abe+PxPl2+Foc: паксяфтомонтовок
     пакся+N+SP+Cmpr+PxPl2+Foc: паксяшкантовок
     пакся+N+SP+Ine+PxPl2+Foc: паксясонтовок
     пакся+N+SP+Ela+PxPl2+Foc: паксястонтовок
     пакся+N+SP+Ill+PxPl2+Foc: паксязонтовок
     пакся+N+SP+Prl+PxPl2+Foc: паксявантовок
     пакся+N+SP+Nom+PxPl3+Foc: паксясновок
     пакся+N+SP+Gen+PxPl3+Foc: паксяснонга
     пакся+N+SP+Dat+PxPl3+Foc: паксяснондывок
     пакся+N+SP+Abl+PxPl3+Foc: паксядостка
     пакся+N+SP+Abe+PxPl3+Foc: паксяфтомостка
     пакся+N+SP+Cmpr+PxPl3+Foc: паксяшкастка
     пакся+N+SP+Ine+PxPl3+Foc: паксясостка
     пакся+N+SP+Ela+PxPl3+Foc: паксястостка
     пакся+N+SP+Ill+PxPl3+Foc: паксязостка
     пакся+N+SP+Prl+PxPl3+Foc: паксявастка
     пакся+N+Pl+Nom+Indef+Foc: паксятка
     пакся+N+Sg+Nom+Def+Foc: паксяське
     пакся+N+Sg+Gen+Def+Foc: паксятьке
     пакся+N+Sg+Dat+Def+Foc: паксятивок
     пакся+N+Pl+Nom+Def+Foc: паксятневок
     пакся+N+Pl+Gen+Def+Foc: паксятненьге
     пакся+N+Pl+Dat+Def+Foc: паксятнендивок
